臺灣臺北地方法院刑事判決　　　　　　　　　　　　八十九年度訴字第一一一一號
　　公　訴　人　臺灣臺北地方法院檢察署檢察官
　　被　　　告　庚○○
　　選任辯護人　張振興律師
　　被　　　告　辰○○
　　選任辯護人　孫天麒
　　被　　　告　巳○○
　　　　　　　　子○○
　　　　　　　　丑○○
　　　　　　　　申○○
　　右四人共同
　　選任辯護人　邱群傑律師
　　被　　　告　寅○○
　　　　　　　　己○○
　　右二人共同
　　被　　　告　午○○
　　選任辯護人　廖忠信律師
右列被告因違反期貨交易法等案件，經檢察官提起公訴（八十八年度偵字第二三五四
三號、第二六九六五號、八十九年度偵字第二四五五號、第二四五六號、第一一七一
九號），及移送併辦（八十九年度偵字第一一二九四號、第一六三八０號、八十九年
度第一九二二０號）本院判決如左：
    主  文
庚○○共同未經許可，擅自經營期貨經理業、期貨顧問事業，累犯，處有期徒刑捌月
。
辰○○、巳○○、子○○、申○○、寅○○、己○○共同未經許可，擅自經營期貨經
理業、期貨顧問事業，辰○○、巳○○、子○○各處有期徒刑陸月，申○○處有期徒
刑肆月、寅○○、己○○各處有期徒刑參月；均緩刑參年。
丑○○共同連續未經許可，擅自經營期貨經理業、期貨顧問事業，處有期徒刑捌月，
緩刑肆年。
午○○無罪。
扣案如附表一、附表二、附表三所示之物均沒收。
甲、有罪部分：
    事  實
一、庚○○於八十四年間因違反麻醉藥品管理條例案件，經本院判處有期徒刑二月確
    定，於八十四年八月三十一日執行完畢，猶不知悔改，竟於八十八年四間某日，
    與不詳年籍姓名綽號ＴＯＭＭＹ（湯米）、ＤＡＶＩＤ（大衛）之香港籍成年男
    子（湯米、大衛皆未據起訴）基於共同犯意之聯絡，因湯米、大衛欲在臺灣經營
    期貨經理業、期貨顧問事業，以每月新臺幣（下同）五萬元之代價，僱請庚○○
    擔任名義上之負責人，而欲在台北市○○○路一號十樓之二經營「嘉利國際開發
    有限公司」（下簡稱嘉利公司），彼等亦明知該公司資本額為五百萬元並未募齊
    ，竟由庚○○擔任該公司之名義上負責人，並由庚○○邀不知前情之丙○○、邢
    萬山、陳衛華、邢吳淑芬擔任該公司之股東後，再請不知情之丁○○製作並檢具
    公司股東繳納股款明細表、銀行存款證明、公司章程、設立登記申請書等文件，
    於八十八年四月二十八日向台北市政府建設局申請前揭公司設立登記，使該管公
    務員於八十八年五月四日將此不實之事項，登載於其職務上所掌之設立事項登記
    卡，准予設立登記，足生損害於台北市政府建設局對於公司登記管理之正確性。
二、庚○○亦明知未經財政部證券暨期貸管理委員會許可並發給許可證照，不得經營
    期貨經理或顧問事業，竟自八十八年五月間起，至八十九年六月間止，與前開湯
    米、大衛之香港籍成年男子、丑○○、申○○（二人為香港籍）、及辰○○、巳
    ○○、子○○、寅○○、己○○等人，基於共同犯意之聯絡，湯米、大衛以二萬
    三千元至五萬元不等，僱佣庚○○、辰○○、巳○○、子○○、丑○○、申○○
    、寅○○、己○○、午○○等人，在台北市○○○路一號十樓之二嘉利公司處，
    由庚○○（八十八年五月至八十九年五月）、子○○（八十九年五月至六月）擔
    任先後名義負責人；丑○○（八十八年五月起）、辰○○（八十八年六月起）、
    巳○○（八十八年六月至八十九年一月）、申○○（八十九年五月起）擔任資訊
    分析師；寅○○（八十八年九月起）、己○○（八十八年十月起）在盤房負責對
    欲下單之客戶報價，及以電腦輸入客戶之交易資料；並由湯米在報紙刊登廣告徵
    求員工，於上址對於前來應徵酉○○、辛○○、癸○○、林玉慧、戌○○、黃毓
    鈞、未○○等人面試後，再由丑○○、辰○○、巳○○、申○○等人對於該等新
    進人員施予外匯買賣之操作、分析等訓練及解說期貨交易中之外匯保證金交易（
    即槓桿保證金契約）內容，並提供模擬帳號供新進人員操作，彼等並同時遊說新
    進人員繳交美金一萬元保證金開戶成為「德寶國際交易公司」（下簡稱德寶公司
    ）客戶，由彼等代理德寶公司與客戶簽定外匯保證金買賣契約，約定操作滿一百
    口，始得取回本金與利潤，待客戶於繳交美金一萬元保證金開戶後，即可利用現
    場提供之電腦設備查詢外匯交易之即時報價資訊與線路圖及相關外匯技術分析資
    訊，以嘉利公司現場提供之澳門直撥電話，向德寶公司詢價、下單（此部份為經
    營期貨顧問事業），或委託盤房之寅○○、己○○等人員受客戶委託從臺灣輸入
    交易訊息至澳門代為下單（此部份為經營期貨經理事業），以美金為本位，買賣
    馬克、英磅、日幣、瑞士法郎、歐元等外幣，進行外匯保證金交易，每操作一口
    保證金美金一千元，由德寶公司收取手續費美金八十美元。嗣於八十八年十一月
    十七日、同年十二月二十四日、八十九年六月七日為法務部調查局北部地區機動
    工作組、台北市政府警察局松山分局，並扣得如附表一所示湯米、大衛所有之物
    。
三、丑○○基於同前之概括犯意，自八十八年十二月間起，至八十九年四月間止，與
    歐麗卿、卯○○、亥○○及不詳年籍姓名綽號ＳＯＮＮＹ（桑尼）之澳門籍成年
    男子（歐麗卿、卯○○、亥○○均另案審理，桑尼未據起訴），基於共同犯意之
    聯絡（丑○○尚基於概括之犯意），由桑尼僱佣丑○○、歐麗卿、卯○○、亥○○等人，在高雄市前鎮區○○○路八號二十六樓之二經營「鼎泰國際有限公司」
    （下簡稱鼎泰公司），由卯○○（八十八年十二月迄八十九年三月十五日止）、
    亥○○（八十九年三月十五日起至八十九年四月間）擔任名義負責人，丑○○任
    資訊分析師，歐麗卿任業務主管，並由桑尼在報紙刊登廣告徵求員工，由歐麗卿
    上址對於前來應徵之壬○○、天○○、乙○○等人面試後，再由桑尼對於該等新
    進人員施予外匯買賣之操作、分析等訓練及解說期貨交易中之外匯保證金交易（
    即槓桿保證金契約）內容，並提供模擬帳號供新進人員操作，彼等並同時遊說新
    進人員繳交美金一萬元保證金開戶成為「澳門鴻福國際交易中心」（下稱鴻福交
    易中心公司）客戶，由彼等代理鴻福交易中心與客戶簽定外匯保證金買賣契約，
    約定操作滿一百口，始得取回本金與利潤，待客戶於繳交美金一萬元保證金開戶
    後，即可利用現場提供之電腦設備查詢外匯交易之即時報價資訊與線路圖及相關
    外匯技術分析資訊，以鼎泰公司現場提供之澳門直撥電話，向鴻福交易中心詢價
    、下單（此部份為經營期貨顧問事業），或委託由桑尼、歐麗卿、丑○○等人員
    受客戶委託從臺灣輸入交易訊息至澳門代為下單（此部份為經營期貨經理事業）
    ，以美金為本位，買賣馬克、英磅、日幣、瑞士法郎、歐元等外幣，進行外匯保
    證金交易，每操作一口保證金美金一千元，由鴻福交易中心收取手續費美金八十
    美元。嗣於八十九年四月十九日為法務部調查局高雄縣調查站查獲，並扣得如附
    表二所示桑尼所有之物。
四、丑○○又基於同前之概括犯意，自八十九年四月間起，至八十九年八月間止，與
    戊○○、彭志忠、蔡興滿及不詳年籍姓名綽號ＳＯＮＮＹ（桑尼）之澳門籍成年
    男子、（戊○○、彭志忠、蔡興滿均另案審理，桑尼未據起訴），基於共同犯意
    之聯絡，由桑尼僱佣戊○○、彭志忠、蔡興滿等人，在台北市○○○路○段二十
    六號號十一樓之七經營「寶昌國際開發有限公司」（下簡稱寶昌公司），由戊○○擔任名義負責人，丑○○、彭志忠、蔡興滿任資訊分析師，並由桑尼在報紙刊
    登廣告徵求員工，由上址對於前來應徵張容娟、游竣博、林志豪、柯美月、梁玉
    玲、劉靜宜、馬月娌之等人面試後，再由桑尼、丑○○、彭志忠、蔡興滿等人對
    於該等新進人員施予外匯買賣之操作、分析等訓練及解說期貨交易中之外匯保證
    金交易（即槓桿保證金契約）內容，並提供模擬帳號供新進人員操作，彼等並同
    時遊說新進人員繳交美金一萬元保證金開戶成為「彩運聯公司」客戶，由彼等代
    理彩運聯公司與客戶簽定外匯保證金買賣契約，約定操作滿一百口，始得取回本
    金與利潤，待客戶於繳交美金一萬元保證金開戶後，即可利用現場提供之電腦設
    備查詢外匯交易之即時報價資訊與線路圖及相關外匯技術分析資訊，以寶昌公司
    現場提供之澳門直撥電話，向彩運聯詢價、下單（此部份為經營期貨顧問事業）
    ，或委託由桑尼、歐麗卿、丑○○等人員受客戶委託從臺灣輸入交易訊息至澳門
    代為下單（此部份為經營期貨經理事業），以美金為本位，買賣馬克、英磅、日
    幣、瑞士法郎、歐元等外幣，進行外匯保證金交易，每操作一口保證金美金一千
    元，由鴻福交易中心收取手續費美金八十美元。嗣於八十九年八月十五日為刑事
    警察局查獲，並扣得如附表三所示桑尼所有之物。
五、案經法務部調查局北部地區機動工作組、台北市政府警察局松山分局移送臺灣臺
    北地方法院檢察署檢察官偵查起訴及移送併辦。
    理  由
一、關於事實一部分：
    訊據被告庚○○於警訊、偵查及本院訊問時，對犯罪事實欄一之事實坦認不諱，
    復有臺北市政府建設局函在卷可考，被告庚○○該部分犯行堪以認定。
二、關於事實二部分：
    訊據被告庚○○、辰○○、巳○○、子○○、丑○○、申○○、寅○○、己○○
    對右開犯罪事實欄二之部分坦認不諱，然除被告庚○○、丑○○、申○○坦認有
    違反期貨交易法之犯行，其餘被告辰○○、巳○○、子○○、寅○○、己○○均
    否認之，均辯稱：不知該等買賣係違法的云云，然而，彼等或為公司名義上之負
    責人，負責總務或發薪資之工作（如被告庚○○、子○○）；或為資訊分析師，
    負責替客戶從事期貨顧問工作（如被告辰○○、巳○○、申○○）；或在盤房接
    受客戶委託後，將資訊輸入電腦，從事期貨顧問經理事業（如被告寅○○、己○○），彼等雖然都是受僱人，然皆從事構成要件之部分行為，藉由湯米和大衛工
    作分配之指示（共同犯意之聯絡及行為分擔），而遂行彼等違反期貨交易法第一
    百十二條第五款之犯行，依照司法院大法官會議解釋第一０九號解釋意旨，當係
    共犯而非幫助犯無訛；又「不得因不知法律而免除刑事責任」，刑法第十六條前
    段定有明文，被告既無自信其行為為法律所許可，而有正當理由，自難以不知該
    等行為係非法，而卸免其刑事責任；再按，「本法所稱期貨交易，指依國內外期
    貨交易所或其他期貨市場之規則或實務，從事衍生自商品、貨幣、有價證券、利
    率、指數或其他利益之下列契約之交易．．．四、槓桿保證金契約：指當事人約
    定，一方支付價金一定成數之款項或取得他方授與之一定信用額度，雙方於未來
    特定期間內，依約定方式結算差價或交付約定物之契約」，期貨交易法第三條第
    一項第四款定有明文。又所謂「外匯保證金交易」，係指一方於客戶與其簽約並
    繳付外幣保證金後，得隨時應客戶之請求，於保證金之數倍範圍內以自己之名義
    為客戶之計算，在外匯市場從事不同幣別間之即期或遠期買賣交易，此項交易不
    須實際交割，一般都在當日或到期前以反方向交易軋平而僅結算買賣差價；實務
    上客戶與銀行間所簽訂外匯保證金契約，均約定客戶得將契約延續至下一銀行營
    業日，且若契約自一銀行營業日延續至下一銀行營業日，則客戶由於契約延續之
    差價所獲致之損益，經銀行確定後，即存入客戶外幣保證金帳戶或自其中扣除，
    換言之，外匯保證金契約雖然得於當日平倉，惟客戶簽訂外匯保證金契約時，並
    不知何時會平倉（履行日不確定），得視匯率之變動而決定其平倉日，是該等契
    約實際上並無到期日，具有約定於未來時間履行契約之性質；此種契約具有以保
    證金交易、未來期間履約特性、每日結算損益之期貨交易特有之結算制度，並於
    店頭市場交易，符合期貨交易法期貨交易契約之槓桿保證金契約之要件。再者，
    為健全發展期貨市場，維護期貨秩序，並具體明確界定投資人及提供期貨服務者
    之權利義務，我國於八十六年三月二十六日公布施行期貨交易法，該法固係國內
    法，並允許國人於國外進行期貨交易，惟為避免期貨信託、經理、顧問或其他期
    貨服務事業從業人員之素質良莠不齊導致投資人鉅額虧損，立法將上開事業列為
    許可事業，如未經許可擅自經營者，課以刑事責任。而「期貨顧問事業」係指接
    受委任，對期貨交易有關事業提供研究分析意見或建議、發行有關交易之出版品
    、舉辦有關期貨交易之講習等；「期貨經理事業」係指從事全權委託期貨交易，
    全權委託包括接受特定人之委託以及向非特定人募集資金從事期貨交易，立法理
    由闡釋甚詳。從而以招攬客戶至海外開立美金帳戶，並提供場所設備及相關外匯
    資訊（如價位詢問），供客戶自行下單進行外幣保證金交易者，即屬經營期貨顧
    問事業；如以接受委託書並收取佣金或手續費等方式，代他人操作外幣保證金交
    易，即屬經營期貨經理事業，被告未經主管機關許可，擅自在嘉利公司提供場所
    設備及相關外匯資訊，供客戶自行下單進行外幣保證金交易，亦接受客戶委託代
    為下單操作外幣保證金交易，顯然未經許可，擅自經營期貨經理事業、期貨顧問
    事業甚明，此外，尚有曾在鼎泰公司從事外匯保證金交易之人，即證人酉○○、
    辛○○、癸○○、林玉慧、戌○○、黃毓鈞、未○○等人於警局或本院訊問時之
    陳述可證；復有中國信託商業銀行、中華商業銀行電匯單、成交平倉紀錄、香港
    數據電傳資訊之匯率走勢表、德寶公司顧客交易合約等在卷可稽，被告庚○○、
    辰○○、巳○○、子○○、丑○○、申○○、寅○○、己○○該部分犯行堪予認
    定。
三、關於事實欄三部分：
    訊據被告丑○○對前開犯罪事實欄三之部分事實坦認不諱，核與曾在鼎泰公司從
    事外匯保證金交易之人，即證人甲○○、陳長興等人於警局或本院訊問時之陳述
    大致相符；亦與另案之共同被告林明旺、亥○○、歐麗卿之供述一致；復有大眾
    商業銀行、高雄銀行電匯單、成交平倉紀錄在卷可稽，被告丑○○該部分之犯行
    堪以認定。
四、關於事實欄四部分：
    訊據被告丑○○對前開犯罪事實欄四之部分事實坦認不諱，核與曾在寶昌公司從
    事外匯保證金交易之人，即證人張容娟、游竣博、林志豪、柯美月、梁玉玲、劉
    靜宜、馬月娌等人於警局或本院訊問時之陳述大致相符；亦與另案之共同被告戊○○、蔡興滿、彭志忠之供述一致；復有華南銀行、台北銀行電匯單、成交平倉
    紀錄在卷可稽，被告丑○○該部分之犯行堪以認定。
五、關於犯罪實實欄一之部分，核被告庚○○所為，係犯修正前公司法第九條第三項
    、刑法第二百十四條之罪（公司法雖於九十年十一月十二日修正，原第九條第三
    項之罪，更改其條項為第九條第一項之罪，然新法之罰金刑較舊法為重，自應適
    用較有利於行為人之舊法；又公訴人對刑法第二百十四條部分，雖未據起訴，然
    與前開公司法第九條第三項之罪間，有牽連犯裁判上一罪之關係，本院自得併予
    審理）。又關於犯罪事實欄二、三、四部分，核被告庚○○、辰○○、巳○○、
    子○○、丑○○、申○○、寅○○、己○○所為，均係犯期貨交易法第一百十二
    條第五款之未經許可，擅自經營期貨顧問及經理事業罪；彼等與湯米、大衛等不
    詳年籍之成年男子，有犯意聯絡及行為分擔，為共同正犯（公訴人認被告寅○○
    、己○○係幫助犯，容有未洽，理由詳見理由二部分）。又被告庚○○、辰○○
    、巳○○、子○○、申○○、寅○○、己○○擅自經營期貨顧問及經理事業，其
    犯罪性質，應屬行為之繼續，即於放棄違法經營前，其犯罪之違法情狀仍繼續進
    行，應屬繼續犯實質上之一罪；被告庚○○所犯刑法第二百十四條、修正前公司
    法第九條第三項、期貨交易法第一百十二條第五款之罪，有方法、結果之牽連關
    係，應從一重違反期貨交易法第一百十二條第五款之罪處斷。被告丑○○陸續至
    嘉利公司、寶昌公司、鼎泰公司從事資訊分析師之工作，其犯意概括，時間緊接
    ，所犯構成要件相同，顯係基於概括犯意反覆為之，應依連續犯論以一罪，並加
    重其刑。被告庚○○於八十四年間因違反麻醉藥品管理條例案件，經本院判處有
    期徒刑二月確定，於八十四年八月三十一日執行完畢，此有臺灣高等法院檢察署
    刑案紀錄簡覆表在卷可參，五年內再犯本罪，應依累犯加重其刑。爰審酌被告辰
    ○○、子○○、丑○○、申○○、寅○○、己○○無何前科，此有臺灣高等法院
    檢察署刑案紀錄簡覆表在卷可稽，素行尚佳；被告巳○○曾犯殺人罪（非累犯）
    ，被告庚○○於八十四年間因違反麻醉藥品管理條例案件，經本院判處有期徒刑
    二月確定，於八十四年八月三十一日執行完畢，亦有前開簡覆表可參，素行非佳
；彼等上述犯行，提供不健全之期貨服務，導致投資人鉅額虧損；及其品行、智
    識程度、犯罪之動機、目的、手段、所生危害及犯罪後之態度等一切情狀，各量
    處如主文所示之刑。末查被告辰○○、子○○、丑○○、申○○、寅○○、己○○前未曾受有期徒刑以上刑之宣告；被告巳○○前曾受有期徒刑以上刑之宣告，
    執行完畢後，五年內未曾受有期徒刑以上刑之宣告，有臺灣高等法院檢察署刑案
    紀錄簡覆表附卷可稽，經此次起訴審判後，當能知所警惕，而無再犯之虞，本院
    認為前開對其宣告之刑，以暫不執行為適當，爰宣告如主文所示之緩刑，用勵自
    新。至扣案如附表一、二、三之物，係被告等共犯所有供犯罪所用、供犯罪預備
    或因犯罪所得之物，依刑法第三十八條第一項第二款、第三款之規定，宣告沒收
    。
六、公訴意旨另略以：被告庚○○、子○○係嘉利公司前後任之負責人，明知該公司
    登記所營事業未包括期貨經理業及期貨顧問業，竟非法經營所營項目以外之業務
    ，認為彼等共犯公司法第十五條第一項、第三項之罪嫌；又該不詳年籍姓名綽號
    湯米之成年男子，持續在報紙上堪登詐騙之求職廣告，並僱佣被告庚○○、辰○○、巳○○、子○○、丑○○、申○○、寅○○、己○○加以輔助，印製各種專
    業資料及報表，以遂行其犯行，多次詐騙前來求職之缺乏社會經驗或投資理財專
    業之人，認被告共犯刑法第三百四十條常業詐欺罪云云（詳見到庭公訴人如附件
    之補充理由書）。
    （一）違反公司法第十五條第一項、第三項之部分：
          按案件於犯罪後之法律已廢止其刑罰者，應諭知免訴之判決，刑事訴訟法
          第三百零二條第四款定有明文。查公訴人所指訴之犯罪事實事實，在八十
          八年、八十九年間，惟公司法第十五條原「公司不得經營登記範圍以外之
          業務。公司之資金，除因公司間業務交易行為有融通資金之必要者外，不
          得貸與股東或任何他人。公司負責人違反前二項規定時，各處一年以下有
          期徒刑、拘役或科或併科新臺幣十五萬元以下罰金，並賠償公司因此所受
          之損害。」之規定，已經修正為「公司之資金，除有左列各款情形外，不
          得貸與股東或任何他人：一、公司間或與行號間有業務往來者。二、公司
          間或與行號間有短期融通資金之必要者。融資金額不得超過貸與企業淨值
          的百分之四十。公司負責人違反前項規定時，應與借用人連帶負返還責任
          ；如公司受有損害者，亦應由其負損害賠償責任」，且於九十年十一月十
          二日經總統公佈實施；是以，關於公司不得經營登記範圍以外之業務之行
          為，法律已經廢止其刑罰，公訴人認此部分與前開被告庚○○、子○○違
          反期貨交易法之犯行間，有牽連犯裁判上一罪之關係，本院自不另為免訴
          之諭知。
    （二）刑法第三百四十條常業詐欺罪部分：
          第按，所謂詐欺罪，需被害人因行為人之詐術，陷於錯誤而交付財物，並
          因此而受損害，始克成立。就本件事實而論，該等從事期貨交易之客戶，
          其交付之金錢，係匯至某個特定之帳戶內，該帳戶仍為該客戶持有，並得
          在該帳戶內，從事外匯保證金之買賣，其贏虧與否，在於其操作外匯保證
          金買賣當否而定，並非客戶一交付錢財，被告即騙得該等金錢而詐欺既遂
          ，公訴人並未指明該等客戶是在何時發生損害，被告之詐欺既遂之時點及
          金額為何，僅認為被告藉由求職廣告誆騙該等客戶前來，並在被告之慫恿
          下，參與外匯保證金買賣，即屬詐欺取財，似與詐欺罪之構成要件有間；
          更何況，公訴人之指訴，亦無法說明或許該客戶操作得當，有可能獲利，
          甚而取回原本繳付之金額之情形，被告是否仍構成詐欺取財罪？從而，被
          告庚○○、辰○○、巳○○、子○○、丑○○、申○○、寅○○、己○○
          均堅詞否認有何常業詐欺之犯行，即屬可信。因公訴人認此部分事實，與
          前開被告庚○○、辰○○、巳○○、子○○、丑○○、申○○、寅○○、
          己○○違反期貨交易法間，有牽連犯裁判上一罪之關係，自不另為無罪之
          諭知，併此敘明。
乙、無罪部分：
一、本件被告午○○經合法傳喚，無正當理由不到庭，本院認本件係應諭知無罪之案
    件，爰不待其陳述逕行判決。
二、公訴意旨略以：被告午○○於嘉利公司擔任盤房之工作，於客戶要下單時，即透
    過盤房之電腦報以外幣價格，再替客戶代填幣名、時價、買賣數額、買賣者之代
    號、密碼於單據上，再輸入電腦，而認被告午○○係期貨交易法第一百十二條第
    五款之幫助犯云云。
三、按犯罪事實應依證據認定之，無證據不得推定其犯罪事實，刑事訴訟法第一百五
    十四條定有明文。又所謂認定犯罪事實之證據，係指足以認定被告確有犯罪行為
    之積極證據而言，如未發現相當證據，或證據不足以證明，自不能以推測或擬制
    之方法，以為裁判基礎，最高法院四十年台上字第八六號著有判例可稽，訊問被
    告午○○堅詞否認有何幫助犯行，辯稱：我到公司只有四天，在公司沒事情做，
    都坐在寅○○、己○○後面，他們二人不在我才接替等語，核與被告己○○在調
    查局之陳述相符，再觀嘉利公司之盤房照片，僅有二個座位而已，顯見被告午○○之辯解足可採信，衡諸常情，被告午○○甫到嘉利公司，對各項事務均不了解
    ，又無任何正式之工作與座位，顯難認其主觀上有何幫助之犯意，此外，本院復
    查無其他積極證據證明被告午○○有何公訴人所指訴之違反期貨交易法犯行，因
    不能證明被告犯罪，揆諸前開說明，自應為被告無罪之諭知。
據上論斷，應依刑事訴訟法第二百九十九條第一項前段、第三百零六條、第三百零一
條第一項、期貨交易法第一百十二條第五款，修正前公司法第九條第三項，刑法第二
條第一項但書、第十一條前段、第二十八條、第五十六條、第二百十四條、第五十五
條、第四十七條、第七十四條第一款、第二款、第三十八條第一項第二款、第三款，
判決如主文。
本案經檢察官周士榆到庭執行職務
中    華    民    國      九十一      年      三      月      十五      日
                            臺灣臺北地方法院刑事第七庭
                                          法  官  趙  子  榮
右正本證明與原本無異。
如不服本判決，應於判決送達後十日內，向本院提出上訴狀。
                                          書記官  林  鈴  芬
中    華    民    國      九十一      年      三      月    二十七    日
附表一：
１．期貨交易紀錄六冊。
２．人事資料二冊。
３．期貨交易紀錄錄音帶。
４．公司執照二張。
５．人事廣告乙冊。
６．空白委託單二本。
７．空白匯款申請單一冊。
８．文件資料二冊。
９．期貨交易手冊一本。
１０．keyphone system 乙只。
１１．終端機分接器乙具。
附表二：
１．鼎泰公司執照乙本。
２．鼎泰公司營利事業登記證乙本。
３．鼎泰公司章程一本。
４．鴻福國際交易中心合約書二本。
５．鼎泰公司剪報及統計冊一冊。
６．鼎泰公司員工出勤卡一冊。
７．鼎泰公司員工資料表一冊。
８．鼎泰公司工作申請表一冊。
９．鼎泰公司營運簡介一冊。
１０．鼎泰公司佣金、獎金、福利辦法。
１１．鼎泰公司交易同意書。
１２．鴻福國際交易中心信用戶口同意書一冊。
１３．鼎泰公司匯水單申請書一冊。
１４．鼎泰公司交易紀錄表一冊。
１５．鼎泰公司交易口數單一冊。
１６．鼎泰公司買賣紀錄單一冊。
１７．鼎泰公司客戶申請外匯帳護資料一冊。
１８．鼎泰公司客戶當日交易紀錄九冊。
１９．鼎泰公司買入賣出指令二冊。
２０．鼎泰公司交易電腦主機操作程序一冊。
２１．鼎泰公司股東分配獎金紀錄一冊。
２２．鼎泰公司新帳戶之帳號申請一冊。
２３．鼎泰公司空白買賣指令單一冊。
２４．鼎泰公司下單錄音帶十四捲。
２５．鼎泰公司客戶交易單據一冊。
２６．聯絡簿一冊。
２７．鼎泰公司電腦硬碟乙具。
附表三：
１．寶昌公司營業執照等一份。
２．寶昌公司章一枚。
３．寶昌公司股東私章五枚。
４．英文授權章二枚。
５．寶昌公司安泰銀行民權分行存摺（00000000000000）一本。
６．寶昌公司客戶模擬資料一冊。
７．寶昌公司應徵職員資料五本。
８．寶昌公司刊登廣告簿一本。
９．寶昌公司打卡表十張。
１０．下單紀錄表一冊。
１１．下單錄音帶十三捲。
１２．買進指令單一本。
１３．賣出指令單一本。
１４．匯款單及交易資料一冊。
附錄法條：
中華民國刑法第二百一十四條
 (使公務員登載不實罪)
明知為不實之事項，而使公務員登載於職務上所掌之公文書，足以生損害
於公眾或他人者，處三年以下有期徒刑、拘役或五百元以下罰金。
期貨交易法第一百十二條
有下列情事之一者，處七年以下有期徒刑，得併科新台幣三百萬元以下罰
金：
一  未經許可，擅自經營期貨交易所或期貨交易所業務者。
二  未經許可，擅自經營期貨結算機構者。
三  違反第五十六條第一項之規定者。
四  未經許可，擅自經營槓桿交易商者。
五  未經許可，擅自經營期貨信託事業、期貨經理事業、期貨顧問事業或
    其他期貨服務事業者。
六  期貨信託事業違反第八十四條第一項規定募集期貨信託基金者。
七  違反第一百零六條、第一百零七條或第一百零八條第一項之規定者。
公司法第九條第一項
公司應收之股款，股東並未實際繳納，而以申請文件表明收足，或股東雖
已繳納而於登記後將股款發還股東，或任由股東收回者，公司負責人各處
五年以下有期徒刑、拘役或科或併科新台幣六萬元以下罰金。
